【裁判字號】    98,審易,221
【裁判日期】    980413
【裁判案由】    竊盜
【裁判全文】
臺灣高雄地方法院刑事判決             98年度審易字第221號
公  訴  人  臺灣高雄地方法院檢察署檢察官
被      告  甲○○
                    （現於臺灣高雄監獄另案執行中）
上列被告因竊盜案件，經檢察官提起公訴（97年度偵字第21862
號），被告於本院準備程序進行中，就被訴犯罪事實為有罪之陳
述，經本院告知簡式審判程序意旨，並聽取公訴人及被告之意見
後，裁定依簡式審判程序審理，判決如下：
    主  文
甲○○犯竊盜罪，累犯，處有期徒刑陸月。又犯竊盜罪，累犯，
處有期徒刑陸月。又犯竊盜未遂罪，累犯，處有期徒刑參月。應
執行有期徒刑壹年。
    事  實
一、甲○○前因搶奪、施用毒品等案件，經本院分別判處有期徒
    刑1 年、1 年、6 月確定，嗣經減刑並合併定應執行有期徒
    刑1 年2 月確定，甫於96年7 月17日縮刑期滿（起訴書前科
    部分記載有誤，應予更正）。詎猶不思悔改，分別基於意圖
    為自己不法所有之犯意：
(一)、先於97年3 月16日之日間某時許，前往址在高雄縣岡山鎮○
    ○路21號「勵志新城乙區」大樓，自未關閉之大門直接進入
    ，徒手拆解放置於該大樓各樓層消防箱內之銅製消防錨子與
    消防水帶，後將消防錨子放入其所攜帶之手提袋內而竊取之
    ，共得手近20支始離去。嗣於97年3 月18日，將之持往址設
    高雄縣岡山鎮○○路116 巷50號由羅洵所經營之資源回收站
    「禾鉭有限公司」變賣，得款新臺幣（下同）1370元，自行
    花用殆盡。
(二)、又於97年3 月19日之日間某時許，前往同上大樓，以同樣手
    法，另竊得消防錨子近20支，得手後離去。復於97年3 月19
    日，將之持往同上資源回收站變賣，得款1850元，自行花用
    殆盡。（羅洵上開2 次行為涉犯贓物罪嫌部分，檢察官另案
    偵辦）。
(三)、再於97年3 月23日上午7 時許，前往同上大樓，以同樣手法
    欲行竊，惟甲○○見消防箱內已無消防錨子可供竊取，因而
    未得手離去。
二、嗣經時任「勵志新城乙區」大樓總幹事之乙○○發覺遭竊並
    調閱現場監視錄影帶後，報警查獲，始悉上情。
三、案經勵志新城乙區管理委員會訴由高雄縣政府警察局岡山分
    局報請臺灣高雄地方法院檢察署檢察官偵查起訴。
    理  由
一、本件被告甲○○所犯係死刑、無期徒刑、最輕本刑為3 年以
    上有期徒刑以外之罪，其於準備程序中就被訴事實為有罪之
    陳述，經本院告知簡式審判程序之旨，並聽取公訴人及被告
    之意見後，改依簡式審判程序審理。
二、上開事實業據被告甲○○於本院審理時自白不諱，核與證人
    乙○○於警詢、偵訊之陳述，以及證人羅洵於警詢之證述情
    節相符，並有監視錄影器翻拍照片11張、現場照片12張、估
    價單2 張、高雄縣政府營利事業登記證附卷可稽，本件罪證
    明確，被告犯行堪以認定。
三、是核被告於犯罪事實(一)(二)所為，各係犯刑法第320 條第1項
    之竊盜既遂罪；其於犯罪事實(三)所為，則係犯刑法第320 條
    第1 項、第3 項之竊盜未遂罪。按竊盜行為的著手起算時點
    ，依一般社會觀念，咸認行為人以竊盜為目的，而搜尋財物
    時，即應認與竊盜之著手行為相當（最高法院84年度台上字
    第4341號判決可資參照），被告於犯罪事實(三)所為，已著手
    於竊盜行為之實施而未得手之部分，為未遂犯，爰依刑法第
    25條第2 項規定，按既遂犯之刑度減輕其刑。又被告上揭三
    罪間，時間不同，犯意各別，行為互殊，應予分論併罰。又
    被告有事實欄所載之有期徒刑執行完畢紀錄，此有臺灣高等
    法院被告前案紀錄表1 份在卷可稽，是被告受有期徒刑執行
    完畢後，5 年內再故意犯有期徒刑以上之罪，均為累犯，應
    依刑法第47條第1 項規定，各加重其刑。被告於犯罪事實(三)
    所為，並依法先加後減之。本院審酌被告正值青壯，不思以
    正當途徑獲取財物，屢次率爾竊取他人財物，侵害他人之財
    產法益，實屬不該，且前有多次竊盜前科，素行亦不良，業
    如前述，仍不知悔改，本件所竊物品將對大樓內民眾之消防
    安全產生潛在危險，且均未賠償損害，情節非輕，惟念其犯
    後坦承犯行，態度尚可，犯罪事實(三)係未遂之情節，及其犯
    罪動機、目的、生活狀況等一切情狀，分別量處如主文所示
    之刑，並定其應執行刑，以資懲儆。
據上論斷，應依刑事訴訟法第273 條之1 第1 項、第299 條第1
項前段，刑法第320 條第1 項、第3 項、第25條、第47條第1 項
、第51條第5 款，刑法施行法第1 條之1 ，判決如主文。
本案經檢察官吳正中到庭執行職務。
中    華    民    國    98    年    4     月    13    日
                  刑事第十庭  法  官  吳金芳
以上正本證明與原本無異。
如不服本判決，應於收受本判決後10日內向本院提出上訴書狀，
其未具體敘述理由者，應於上訴期間屆滿後20日內，向本院補提
上訴理由書狀（須按他造當事人之人數附繕本，勿逕送上級法院
）。
中    華    民    國    98    年    4     月    13    日
                              書記官  許珈綺
附錄本判決論罪科刑法條：
中華民國刑法第320條
（普通竊盜罪、竊佔罪）
意圖為自己或第三人不法之所有，而竊取他人之動產者，為竊盜
罪，處 5 年以下有期徒刑、拘役或 5 百元以下罰金。
意圖為自己或第三人不法之利益，而竊佔他人之不動產者，依前
項之規定處斷。
前二項之未遂犯罰之。


司法院資訊處製作；財團法人民間司法改革基金會備份。
